臺灣臺北地方法院刑事判決　　　　　　　92年度訴字第2004號
公　訴　人　臺灣臺北地方法院檢察署檢察官
被　　　告　子○○
選任辯護人　王世豪律師
　　　　　　張立業律師
被　　　告　癸○○
　　　　　　　　　　 4樓
上列被告等因偽造有價證券等案件，經檢察官提起公訴（九十二
年度偵字第一五二四號），本院判決如下：
    主    文
子○○共同偽造印章，足以生損害於他人，處有期徒刑肆月。如
附表一所示之物沒收；又共同連續意圖供行使之用，而偽造有價
證券，處有期徒刑年月。如附表二、三所示之物均沒收。應
執行有期徒刑年陸月，如附表一、二、三所示之物均沒收。
子○○、癸○○被訴違反如附表四所示之罪部分，均無罪。
    犯罪事實
一、子○○係國翔徵信事業有限公司（以下簡稱「國翔公司」）
    負責人，與公司內不詳姓名之成年人基於偽造印章之犯意聯
    絡，於民國（下同）八十八年底至八十九年七月間之某日，
    偽造如附表一所示寶成國際有限公司（下稱寶成公司）之印
    章（俗稱大章）一枚。另與公司內不詳姓名之成年人基於偽
    造有價證券之概括犯意聯絡，於八十八年底至八十九年七月
    間止，連續偽造如附表二所示揚立有限公司（下稱揚立公司
    ）及其負責人魏慧明、崇企業股份有限公司（起訴書誤載
    為崇旦企業股份有限公司，下稱崇公司）及其負責人黃永
    交、新築空間開發股份有限公司（起訴書誤載為新築空間開
    發有限公司，下稱新築公司）及其負責人牛尾敬二、惠穎興
    業有限公司（起訴書誤載為惠敏興業有限公司，下稱惠穎公
    司）及其負責人歐陽碩、可成科技股份有限公司（起訴書誤
    載為可成科技有限公司，下稱可成公司）及其負責人洪水村
    等公司大小章各一枚後，以前開偽造之印章分別用印揚立
    公司之印文二枚及其負責人魏慧明之印文三枚、崇公司
    及其負責人黃永交之印文各三枚、新築公司及其負責人牛
    尾敬二印文各三枚、惠穎公司之印文三枚及其負責人歐陽
    碩之印文四枚、可成公司及其負責人洪水村之印文各三枚
    於如附表三所示之本票上，並於發票人欄偽簽揚立公司及
    其負責人魏慧明之署押各一枚、崇公司及其負責人黃永
    交之署押各一枚、惠穎公司及其負責人歐陽碩之署押各一
    枚、可成公司及其負責人洪水村之署押各一枚，而偽造完
    成揚立公司其負責人魏慧明簽發面額為新臺幣（下同）八
    十五萬元、崇公司及其負責人黃永交簽發面額為二百二
    十六萬元（起訴書誤載為二百六十萬元）、新築公司及其
    負責人牛尾敬二簽發面額為一百七十五萬元、惠穎公司及
    其負責人歐陽碩簽發面額為一百三十五萬元及可成公司及
    其負責人洪水村簽發面額為一百六十萬元之本票各一紙，嗣
    以前開偽造之本票為假債權，以利害關係人名義分別向經濟
    部商業司、臺灣省政府建設廳、臺北市政府建設局申請前開
    公司變更事項登記卡或股東名冊等資料，足以生損害於前開
    公司及負責人。
二、案經法務部調查局臺北市調查處移送臺灣臺北地方法院檢察
    署檢察官偵查起訴。
    理    由
甲、有罪部分─即被告子○○被訴偽造印章及偽造有價證券部分
    ：
壹、證據之認定：
  一、被告子○○之答辯：
      訊據被告子○○於本院審理時矢口否認有何偽造印章及偽
      造有價證券犯行，並以：我在調查局訊問時，被利誘（暗
      示如承認即可回家）、脅迫（暗示如承認就沒有事）、詐
      欺（說被告子○○先生及同業已供認配合業務之人員之不
      實訊息）及其他不正之方式（要求多交待一些人、事出來
      ）才自白，另外，我在調查局從早上十一點多問到晚上十
      一點多，中間只有叫我吃飯，但是我吃不下，有讓我去洗
      手間，顯然是疲勞訊問才自白。而且扣案本票不是我寫的
      ，印章也不是我刻的，公司登記資料也不是我去申請的等
      語置辯（見本院九十三年一月五日、五月十八日準備程序
      筆錄、九十四年八月十八日答辯狀、九十四年十二月十九
      審判筆錄）；另辯護人則為被告子○○辯以：依最高法院
      八十二年度台上字第六三八四號判決「因偽造有價證券罪
      ，係侵害社會法益之罪，為使具有社會公共信用性格之票
      據類有價證券持有人，得獲應有之保障，以維交易安全及
      社會公共信用」之旨可知，刑法第二百零一條之立法意旨
      是在保障經濟流通性，縱客觀上被告子○○該當行使偽造
      有價證券之要件，惟主觀上被告子○○究非持偽造之本票
      意圖去換取對價，而流通於社會，並無侵害經濟流通之公
      共信用，自不該當意圖供行使之用而偽造有價證券罪之主
      觀要件等語。
  二、被告子○○之自白是否具有任意性而具有證據能力：
      按刑事訴訟法第一百五十六條所謂之自白，係指被告就犯
      罪事實之全部或一部承認自己刑事責任所為之陳述。又自
      白可分為審判上之自白及審判外之自白。前者不論在本案
      審判時之自白或其他審判時之自白均屬之；後者即非在審
      判時所為之自白，例如偵查時之自白、調查局時之自白；
      不論審判上之自白及審判外之自白，均屬刑事訴訟法第一
      百五十六條所謂之自白。本件被告子○○於調查局供述：
      揚立、新築、寶成、崇公司之股東名冊及變更登記資料
      是我去刻製該等公司印鑑，偽造該等公司發本票後，再以
      我個人持有該等本票債權之理由，向經濟部商業司或臺北
      市政府建設局申請該等公司工商變更登記資料及股東名冊
      ；扣案的揚立公司及其負責人魏慧明名義簽發之八十五萬
      元之本票、崇公司及其負責人黃永交名義簽發之二百二
      十六萬元之本票、惠穎公司及其負責人歐陽碩簽發之一百
      三十五萬之本票、可成公司及其負責人洪水村簽發之一百
      六十萬元之本票等都是我所偽造，用來申請該等公司工商
      登記及股東名冊之用，純係為服務客戶調取資料所用，我
      並未做其他用途等語（見九十二年度偵字第一五二四號卷
      第八十四頁背面、第八十五頁正面），足認被告子○○已
      就犯罪事實之一部承認自己刑事責任，自屬審判外自白；
      另被告子○○嗣後於偵查時供述：扣案之本票、公司大小
      章是公司外務去刻的，不是我刻的、開立的，是用來當債
      權憑證申請公司股東名冊之用云云（見前開偵查卷七十四
      頁背面）。按共同正犯間，非僅就其自己實施之行為負其
      責任，並在犯意聯絡之範圍內，對於他共同正犯所實施之
      行為，亦應共同負責，最高法院三十二年上字第一九０五
      號判例著有明文，即解釋上被告子○○係承認基於共同犯
      意之聯絡，推由公司員工簽發本票、刻公司大小章，依前
      開最高法院判例意旨，應認被告子○○已就犯罪事實之全
      部承認自己刑事責任，亦屬審判外自白。而本件公訴人認
      被告子○○涉有前開犯行，其所依憑之證據之一即被告子
      ○○前開於調查局及偵查時之自白。如前所述，被告子○○於本院審理時抗辯其於調查局及偵查時之自白非有任意
      性，因此，本院乃先調查前開被告子○○於調查局及偵查
      時之自白是否具有任意性而具有證據能力，茲分述於后：
    (一)自白證據能力及證明力之說明：
      依刑事訴訟法第一百五十六條第一項：「被告之自白，非
      出於強暴、脅迫、利誘、詐欺、疲勞訊問、違法羈押或其
      他不正之方法，且與事實相符者，得為證據。」之規定，
      在訴訟上有證據能力而可作為證據之被告自白，乃需有(1)
      「任意性」及(2)「與事實相符」二個要件。其中任意性之
      要件，乃係指被告之自白不能有法文所規定之強暴等情形
      ，至於此條項規定之「與事實相符」，乃指該自白在表面
      上與事實相符，而非問該自白在實質上是否與事實相符。
      蓋刑事訴訟法第一百五十六條第一項規定，乃係就自白之
      證據能力為規定，此條項在規定被告之自白在何種情況下
      得為證據；而同條第二項則係對自白之「證明力」（證據
      價值）做規定，同條第二項法文中雖亦有與第一項法文規
      定，在形式上完全相同之「與事實相符」文字，惟第二項
      之「與事實相符」，係指法院在決定自白具有證據能力後
      ，而欲將其採為證據之際，藉著調查其他必要之證據（補
      強證據），以察該自白在實質上是否與事實相符，此由最
      高法院四十六年台上字第八０九號判例所揭示「被告之自
      白為證據之一種，須非出於強暴、脅迫、利誘、詐欺或其
      他不正之方法，且與事實相符者，方得採為證據，故被告
      雖經自白，仍應調查其他必要之證據，以察其與事實是否
      相符，【苟無法證明其與事實相符，根本即失其證據之證
      明力】，不得採為判斷事實之根據。」，亦可得證。惟應
      注意者，並非一有發生強暴、脅迫、利誘、詐欺、疲勞訊
      問、違法羈押或其他不正方法時，及當然使被告自白喪失
      證據能力，唯有「被告自白」與此等不正方法兼具有「因
      果關係」時，該自白始不得作為證據，如被告之自白與此
      等不正方法並無因果關係時，被告之自白並不當然予以排
      除（最高法院二十三年度上字第八六八號判例參照）。至
      於是否有因果關係存在之判定，法院應就各個具體案件，
      綜合訊問之時間、場所、環境、氣氛、犯罪嫌疑人或被告
      之地位、職業、年齡、教育程度、健康狀態、精神狀況、
      疲勞程度（見最高法院八十六年度上字第七六五五號判決
      ）、警察人數（以多數人或多達八、九人壓制被告，見最
      高法院八十七年度台上字第二五二七號判決）、語言及態
      度等一切情狀，具體、個別地加以判定，而不能抽象地評
      價。易言之，在決定自白有無證據能力之階段，首先應考
      量該自白有無任意性，接下來，如果該自白經調查後具有
      任意性，且在表面上與事實相符，也就是說除非從該自白
      之表面上觀之，該自白顯與事理有違、或會前後自相矛盾
      或、從為供述時之情況觀之，顯有非真實之嫌外，此際該
      自白即有證據能力。
    (二)被告子○○於調查局之自白有無任意性：
      經本院勘驗調查局詢問之錄影光碟之結果，發現調查局之
      調查筆錄確係依照被告子○○所供述之內容記載（見本院
      九十三年八月十二日、十月六日、十一月十日、十二月九
      日、九十四年一月十三日、三月十日、四月十四日、六月
      二日、七月七日、七月二十一日審判筆錄），而被告子○○在接受調查局詢問之時間係自八十九年八月二十九日下
      午十三時四十九分許至二十三時十六分二十五秒（見本院
      卷一第九十九頁、卷二第一百零一頁），雖長達十小時，
      然中間有供應便當（本院卷一第九十九頁審判筆錄）、適
      度讓被告子○○休息及上洗手間（本院卷一第一百零四頁
      、卷二第四十七頁審判筆錄）、倒水給被告子○○喝（本
      院卷一第一百零三頁、卷二第六十七頁背面審判筆錄）、
      調查員甚至叫被告子○○吃飯（本院卷一第一百零四頁、
      卷二第七十八頁審判筆錄），且觀之被告子○○之表情，
      並無極度疲勞之情形，其與調查員之對答亦屬平和、順暢
      ，調查員甚至與被告子○○閒話家常（本院卷一第一百零
      八頁至第一百十頁、卷二第六十七頁背面、第七十八頁、
      第一百頁背面審判筆錄），並無極度疲勞所顯現之注意力
      不集中現象，調查員對被告子○○之詢問亦屬懇切、平和
      ，並無大聲威嚇之情形（見本院九十三年八月十二日、十
      月六日、十一月十日、十二月九日、九十四年一月十三日
      、三月十日、四月十四日、六月二日、七月七日、七月二
      十一日審判筆錄）；是本院綜合觀察上開調查員詢問之時
      間、場所、環境、氣氛、被告子○○之地位、職業、年齡
      、教育程度（金鷗女中）、健康狀態、精神狀況、疲勞程
      度、調查員之人數、語言及態度等一切情狀，認不致影響
      被告子○○之自由意志。準此，被告子○○前開所辯：我
      在調查局訊問時，被利誘（暗示如承認即可回家）、脅迫
      （暗示如承認就沒有事）、詐欺（說被告子○○先生及同
      業已供認配合業務之人員之不實訊息）及其他不正之方式
      （要求多交待一些人、事出來）才自白，另外，我在調查
      局從早上十一點多問到晚上十一點多，中間只有叫我吃飯
      ，但是我吃不下，有讓我去洗手間，顯然是疲勞訊問才自
      白云云，顯不足採，堪認被告子○○於調查局所為之自白
      符合「任意性」之要件甚明。
    (三)被告子○○於偵查之自白有無任意性：
      再按「被告之自白，須非出於強暴、脅迫、利誘、詐欺、
      違法羈押或其他不正之方法，且與事實相符者，始得採為
      證據，為刑事訴訟法第一百五十六條第一項所明定。是被
      告之自白，倘非出於任意性，則不問該自白內容是否確與
      事實相符，因其非適法取得之證據，無證據能力，即不得
      採為判決之基礎。又若被告先前受上開不正之方法，精神
      上受壓迫所為非任意性之自白，其所受精神上之壓迫狀態
      ，足證已延伸至後未受不正之方法所為之自白時，該後者
      之自白，仍不具有證據力，故審理事實之法院，遇有被告
      對於自白提出非任意性之辯解時，應先於其他事實而為調
      查，苟未加調查，遽行採為有罪判決所憑證據之一，即有
      違背證據法則之違法」、「被告之自白，須非出於強暴、
      脅迫、利誘、詐欺、違法羈押，疲勞訊問或其他不正之方
      法，且與事實相符者，始得採為認定被告犯罪事實之證據
      。此項證據能力之限制，係以被告之自白必須出於其自由
      意志之發動，用以確保自白之真實性，故對被告施以上揭
      不正之方法者，不以負責訊問或制作該自白筆錄之人為限
      ，其他第三人亦包括在內，復不以當場施用此等不正之方
      法為必要，縱係由第三人於前此所為，倘使被告精神上受
      恐懼、壓迫之狀態延續至應訊時致不能為任意性之供述時
      ，該自白仍屬非任意性之自白，依法自不得採為判斷事實
      之根據。故審理事實之法院，遇有被告對於自白提出非任
      意性之辯解時，應先於其他事實而為調查，苟未加調查，
      遽行採為有罪判決所憑證據之一，即有違背證據法則之違
      法。」，最高法院八十七年度台上字第二四六一號判決、
      九十三年度台上字第六０一八號判決分別有所闡釋，此即
      學理上所探討「不正方法之延伸效力」之問題。查被告子
      ○○在偵查時，其精神上並無遭受壓迫致其出於非自由意
      識而為供述，此亦為被告子○○所不否認；且觀之被告子
      ○○於偵查時之自白，係於九十二年八月十四日為之（見
      前開偵查卷第七十四頁背面），距離於調查局於八十九年
      八月二十九日之詢問，有近三年時間（見前開偵查卷第八
      十四頁正面），縱使調查員於詢問時有不正方法使其自白
      （註：這是假設，如前所述，實際上調查員並無以不正方
      法使其自白），依前開最高法院之見解，難認於近三年後
      被告子○○仍有因於調查局詢問時精神上受恐懼、壓迫或
      受利誘、詐欺之狀態而延續至偵查時之應訊，以致不能為
      任意性之供述。是被告子○○於偵訊時，並無在精神上遭
      受壓迫或受利誘、詐欺及上開情況之延伸致其出於非自由
      意識而為供述，堪認被告子○○於偵查所為之自白亦符合
      「任意性」之要件。
    (四)被告子○○前開於調查局、偵查之自白在表面上與事實是
      否相符：
  　  本件被告子○○於調查局及偵查中所為之自白，前後供述
      內容一致，並無相矛盾之情形，並有扣案之本票、印章可
      證，於事理上亦無相違背之情，且從其供述時之情況觀之
      ，亦無非真實之嫌，依照前開說明，被告子○○前開調查
      局、偵查之自白在表面上與事實相符。
    (五)小結：
      被告子○○於調查局、偵查之自白，顯出於任意為之，且
      於表面上與事實相符，符合刑事訴訟法第一百五十六條第
      一項之規定，其自白應具有證據能力。
  三、被告子○○前開自白之證明力即是否與事實相符：
      另按「刑事訴訟法第一百五十六條第二項規定，被告雖經
      自白，仍應調查其他必要之證據，以察其是否與事實相符
      。立法目的乃欲以補強證據擔保自白之真實性；亦即以補
      強證據之存在，藉之限制自白在證據上之價值。而所謂補
      強證據，則指除該自白本身外，其他足資以證明自白之犯
      罪事實確具有相當程度真實性之證據而言。雖其所補強者
      ，非以事實之全部為必要，但亦須因補強證據與自白之相
      互利用，而足使犯罪事實獲得確信者，始足當之。」最高
      法院七十四年台覆字第一０號判例著有明文。如前所述，
      被告子○○之前開自白在本件訴訟上已經本院認定有證據
      能力，因此接下來本院在本件訴訟上所繼續需調查者乃被
      告子○○之前開自白在實質上是否與事實相符。
    (一)經查，上開犯罪事實，有寶成、新築公司之大印；揚立
      、崇公司之大小印（扣押物編號十七）；揚立、崇、
      惠穎、可成公司之本票四紙（扣押物編號十四）、收費標
      準表（扣押物編號十二）等扣案可憑，並有經濟部九十
      三年二月九日經授中字第０九三三三五四八一二０號函及
      其附件之申請抄錄揚立、崇公司之申請書、利害關係證
      明文件（見本院卷一第五十九頁至第六十五頁）、經濟部
      九十三年二月十日經商字第０九三０二０一七九九０號函
      及其附件之申請抄錄可成公司之申請書、利害關係證明文
      件（見本院卷一第六十七頁至第六十九頁）、臺北市政府
      九十三年二月九日府建商字第０九三００九五六二００號
      函及其附件之申請抄錄惠穎、新築公司登記資料之利害關
      係證人文件並傳真申請書（見本院卷一第七十一頁至第七
      十七頁）在卷可稽，且依上開揚立、崇、新築、惠穎
      、可成公司抄錄申請書所載可知，揚立公司之抄錄申請係
      於八十九年七月四日為之，與扣案編號十五現金帳冊第七
      十八頁八十九年七月四日支出印章加規費的記載相符；崇
      公司之抄錄申請係於八十九年八月二十二日為之，與扣
      案編號十五現金帳冊第八十五頁八十九年八月二十二日支
      出省府規費加印章之記載相符；新築公司抄錄申請係於八
      十九年七月二十五日為之，與扣案編號十五現金帳冊第八
      十頁八十九年七月二十五日支出市府、規費之記載相符；
      惠穎、可成公司之抄錄申請均係於八十九年八月二十八日
      ，與扣案編號十五的現金帳冊第八十五頁八十九年八月二
      十八日支出規費加印章二份記載相符，是依扣案之寶成
      、新築公司之大印；揚立、崇公司之大小印各一枚；揚
      立、崇、惠穎、可成公司之本票四紙、收費標準表、
      經濟部及臺北市政府上揭函文及扣案之現金帳冊等補強
      證據已足資擔保被告子○○於調查局、偵查中所為之上開
      任意性自白具有相當程度之真實性，而得使本院確信被告
      子○○前述自白之犯罪事實確屬真實，從而依刑事訴訟法
      第一百五十六條第二項「被告之自白，不得作為有罪判決
      之唯一證據，仍應調查其他必要之證據，以察其是否與事
      實相符。」規定，本院自得依被告子○○前述自白及各該
      補強證據認定被告子○○確共同為前述犯行。是被告子○○於本院審理時所辯：扣案本票不是我寫的，印章也不是
      我刻的，公司登記資料也不是我去申請的云云，自屬事後
      卸責之詞，洵不可採。
    (二)再按刑法第二百零一條第一項之偽造有價證券罪，所保護
      者乃個人票據之信用及社會交易之安全，兼有保護個人法
      益及社會法益，非僅在保護社會法益；而該條項之構成要
      件為意圖供行使之用而偽造有價證券，非以社會交易
      安全實際已生損害為必要；至實際有無行使，應屬同條第
      二項之構成要件；而同條第二項所謂之行使，其方法則無
      限制，只要將該偽造有價證券於通當狀態加以使用之行為
      均屬之，而他人是否因行為人行使偽造有價證券而交付財
      物，依最高法院二十五年上字第一八一四號判例意旨「行
      使偽造有價證券以使人交付財物，如果所交付者即係該證
      券本身之價值，則其詐欺取財仍屬行使偽券之行為，不另
      成立詐欺罪名。」、同院三十一年上字第四０九號判例「
      本票可以流通市面，為有價證券，偽造是項證券而行使之
      ，本含有詐欺性質，其詐欺行為不應另行論罪。」之意旨
      ，僅屬是否另構成詐欺取財罪之問題，係屬行使之方法之
      一，並不影響行使造有價證券罪之成立。查本件被告子○○明知無制作權而偽造前開本票，並實際已行使於抄錄公
      司登記事項，當然已生損害於被偽造之名義人，並有流通
      於外之可能性，使社會交易安全有產生危害之虞，自該當
      於刑法第二百零一條第一項意圖供行使之用而偽造有價證
      券罪，縱被告子○○未交付該本票以使他人交付財物，亦
      不影響行使偽造有價證券罪或意圖供行使之用而偽造有價
      證券罪之成立。是辯護人為被告子○○辯以：依最高法院
      八十二年度台上字第六三八四號判決「因偽造有價證券罪
      ，係侵害社會法益之罪，為使具有社會公共信用性格之票
      據類有價證券持有人，得獲應有之保障，以維交易安全及
      社會公共信用」之旨可知，刑法第二百零一條之立法意旨
      是在保障經濟流通性，縱客觀上被告子○○該當行使偽造
      有價證券之要件，惟主觀上被告子○○究非持偽造之本票
      意圖去換取對價，而流通於社會，並無侵害經濟流通之公
      共信用，自不該當意圖供行使之用而偽造有價證券罪之主
      觀要件等語，顯不可採。
    (三)至辯護人請求鑑定扣案本票上的筆跡是否出於被告子○○
      之手等語（見本院九十四年十月十三日審判筆錄），因本
      院前已說明被告子○○係與他人基於共同犯意為之及構成
      意圖供行使之用而偽造有價證券罪之理由，自不以扣案之
      本票上的筆跡是否出於被告子○○之手而異其認定，是辯
      護人此部分之聲請核無必要，併此敘明。
    (四)綜上所述，被告子○○於本院審理時所辯，無非事後卸責
      之詞。本件之事證明確，被告子○○之犯行堪以認定。
貳、論罪科刑：
  一、查本院卷附經濟部九十四年十二月十六日經授中字第０九
      四三三九四三九七０號回函略以：因抄錄檔案只保存二年
      之期限，故寶成公司於八十九年間之檔案，並無抄錄資料
      等語，是依經濟部之回函，無從認定被告子○○有以偽造
      寶成公司之大印用於偽造本票而持以申請公司登記資料，
      故核被告子○○所為偽造寶成公司之大印部分，係犯刑法
      第二百十七條偽造印章罪。
  二、再被告子○○所為偽造揚立、崇、新築、惠穎、可成公
      司之大小印，並用印於本票，及偽造揚立、崇、惠穎、
      可成公司及其負責人之署押而完成偽造之本票後，持以申
      請抄錄公司登記資料之行為，則係犯刑法第二百零一條第
      一項偽造有價證券罪。其所為偽造印章、署押之行為，為
      其偽造有價證券之部分行為；其行使有價證券之低度行為
      ，復為偽造有價證券之高度行為所吸收，均不另論罪。
  三、又被告子○○與公司內不詳姓名之成年男子等就前開偽造
      印章、偽造有價證券犯行之實施有犯意聯絡及行為分擔，
      為共同正犯。
  四、再被告子○○先後多次偽造有價證券之行為，時間緊密，
      犯意概括，所犯構成要件相同，為連續犯，依刑法第五十
      六條規定，以連續偽造有價證券一罪論，並加重其刑。
  五、其所犯上開偽造印章罪、連續偽造有價證券罪二罪間，犯
      意各別，構成要件互異，應分論併罰。
  六、爰審酌被告子○○僅為一己之私利，擅自偽造他人之印章
      、本票，並用於謀取私利，侵害他人之權利並危害社會交
      易安全，所生危害實屬不輕，並於本院審理時未能坦承犯
      行，尚難見其已有所悔悟，惟其尚未將偽造之本票流通於
      市面，以致造成更大之危害，就此而言，足認其良心未泯
      等一切情狀，就其所犯上開偽造印章罪、連續偽造有價證
      券罪二罪各量處如主文所示之刑，並依刑法第五十一條第
      五款規定合併定其應執行之刑。
  七、雖辯護人於本院審理中對本件被告子○○科刑範圍表示意
      見時稱：因被告子○○的不法內涵及法益侵害並非嚴重，
      而且被告子○○目前身體狀況亦不佳，請依刑法第五十九
      條酌減其刑，並給予緩刑宣告等語。惟按刑法第五十九條
      規定：「犯罪之情狀可憫恕者，得酌量減輕其刑。」，而
      所謂「犯罪之情狀可憫恕者」，必於犯罪之情狀，在客觀
      上足以引起一般之同情，認為即予宣告法定低度刑期，猶
      嫌過重者，始有其適用（最高法院六十九年台上字第四五
      八四號判例參照）。本件被告子○○僅為一己之私利，擅
      自偽造他人之印章、本票，並用於謀取私利，侵害他人之
      權利並危害社會交易安全，所生危害實屬不輕，實無足資
      憫恕之情狀可言，是本院無從依刑法第五十九條之規定予
      以酌減其刑，亦無從於酌減其刑後另予以緩刑之宣告，附
      此敘明。
  八、如附表一、二所示被告子○○偽造之印章共十一枚，業經
      扣案或雖未扣案然因無證據證明已滅失，均應依刑法第二
      百十九條規定沒收之。如附表三所示被告子○○偽造之本
      票五紙，業經扣案或雖未扣案然因無證據證明已滅失，均
      應依刑法第二百零五條規定宣告沒收，而上開本票上所偽
      造之印文、署押（揚立公司之印文二枚及其負責人魏慧
      明之印文三枚、崇公司及其負責人黃永交之印文各三
      枚、新築公司及其負責人牛尾敬二之印文各三枚、惠
      穎公司之印文三枚及其負責人歐陽碩之印文四枚、可成
      公司及其負責人洪水村之印文各三枚；揚立公司及其負
      責人魏慧明之署押各一枚、崇公司及其負責人黃永交
      之署押各一枚、惠穎公司及其負責人歐陽碩之署押各一
      枚、可成公司及其負責人洪水村之署押各一枚），因本
      票本體已宣告沒收，本院爰不再另為沒收之諭知。又上開
      如附表一、二、三所示之物，並依刑法第五十一條第九款
      規定合併執行沒收。
  九、另被告子○○偽造惠穎、可成公司之印章部分，雖未經起
      訴，然如前所述，就被告子○○此部分之犯行，亦該當偽
      造印章罪之構成要件，且與原先檢察官對其起訴所涉犯偽
      造惠穎、可成公司本票之犯行，有吸收犯之實質上一罪關
      係；而被告子○○偽造新築公司之本票部分，雖亦未經起
      訴，然如前所述，就被告子○○此部分之犯行，亦該當偽
      造有價證券罪之構成要件，且與原先檢察官對其起訴所涉
      犯偽造揚立、崇、惠穎、可成公司本票之犯行，有裁判
      上一罪之連續犯關係，依刑事訴訟法第二百六十七條「檢
      察官就犯罪事實一部起訴者，其效力及於全部」規定，本
      院自得就此等部分於本件併為審理、判決，應予說明。
乙、不另為無罪之諭知部分
一、公訴意旨另以：被告子○○又基於偽造印章之犯意，於八十
    八年底至八十九年七月間止某日，偽造傳頻科技股份有限公
    司（下稱傳頻公司）印章（俗稱大章）一枚，足生損害於傳
    頻公司等語，因認被告子○○另犯刑法第二百十七條偽造印
    章罪嫌。
二、本件公訴人認被告子○○涉有前開犯行，無非以扣案之國翔
    公司非正式委託書編號第五二六九號（扣押物編號二）、分
    類帳冊八十九年七月二十一日營業收入（扣押物編號十九）
    、偽造之印章（扣押物編號十七）及傳頻公司股東名冊（扣
    押物編號十七）等資為論據。經查，扣案偽造之印章為「船
    頻科技股份有限公司」（扣押物編號十七），而非「傳頻科
    技股份有限公司」，且經本院查詢結果，國內並無此一「船
    頻科技股份有限公司」，此有公司登記基本資料查詢一紙在
    本院卷可稽，且依本院卷附經濟部九十四年十二月十六日經
    授中字第０九四三三九四三九七０號回函略以：因抄錄檔案
    只保存二年之期限，故傳頻公司於八十九年間之檔案，並無
    抄錄資料等語，是依經濟部之回函，並無從認定被告子○○
    有以偽造「傳頻」公司之大印以用於偽造本票後而持以申請
    公司登記資料；至國翔公司非正式委託書編號第五二六九號
    （扣押物編號二）、分類帳冊八十九年七月二十一日營業收
    入（扣押物編號十九），僅可證明國翔公司之客戶鴻洋公司
    劉小姐有於八十九年六月九日委託國翔公司調查傳頻公司，
    結案日期為八十九年六月十五日，並於八十九年七月二十一
    日付款入帳等情，雖委託書背面並註明「請刻橡皮章，傳頻
    科技股分有限公司」，然如上所述，遍查全卷卷證，均無該
    「傳頻科技股分有限公司」之印章，自難認定被告子○○當
    時所偽造者除扣案「船頻科技股分有限公司」之大印外，尚
    有另偽造「傳頻科技股分有限公司」之大印。另扣案雖尚有
    傳頻公司股東名冊（扣押物編號十七），然依前開經濟部之
    回函，無從認定被告子○○有偽造「傳頻科技股份有限公司
    」之大印而以之偽造本票後據以申請抄錄傳頻公司股東名冊
    。綜上所述，被告子○○雖偽造「船頻科技股份有限公司」
    之印章，因實際上並無此公司，故不致生損害於他人，又無
    證據證明被告子○○有偽造「傳頻科技股份有限公司」之印
    章，故被告子○○此部分所為，自不該當刑法第二百十七條
    偽造印章罪。公訴意旨認被告子○○此部分構成偽造印章罪
    嫌，尚有未洽，本院原應無罪之諭知，惟公訴意旨認被告子
    ○○此部分犯行與前揭被告子○○偽造寶成公司印章之部分
    ，有裁判上一罪之連續犯關係，本院爰不另為無罪之諭知。
丙、無罪部分─即被告子○○、癸○○被訴違反如附表四所示之
    罪部分：
一、公訴意旨略以：被告子○○與癸○○基於犯意之聯絡，於八
    十九年七月間接受客戶委託辦理外遇調查業務時，先透過甲○○（另由國防部高等軍事法判決確定）查詢中華電信股份
    有限公司市內電話門號（○二）00000000號、遠傳
    電信股份有限公司行動電話號碼0000000000號通
    聯紀錄及使用人，得知該行動電話及市內電話之使用人分別
    為庚○○、辛○○夫妻及設籍地址為臺北市○○區○○路四
    段三四五巷四弄二十六號七樓後，未經庚○○及辛○○夫妻
    同意，即推由曾裕基前往庚○○夫妻所居住之臺北市○○區
    ○○路四段三四五巷四弄二十六號七樓公寓，在二樓消防箱
    內之電話配線箱，拉線裝置錄音機，對庚○○及辛○○夫妻
    使用中之市內電話（○二）00000000號進行電話之
    通話錄音等語，因認被告子○○、癸○○均涉犯違反如附表
    四所示之罪嫌。
二、按犯罪事實應依證據認定之，無證據不得認定犯罪事實；又
    不能證明被告犯罪者，應諭知無罪之判決，刑事訴訟法第一
    百五十四條第二項、第三百零一條第一項分別定有明文。又
    事實之認定，應憑證據，如未能發現相當證據，或證據不足
    以證明，自不能以推測或擬制之方法，為裁判基礎（最高法
    院四十年台上字第八六號判例參照）；且認定犯罪事實所憑
    之證據，雖不以直接證據為限，間接證據亦包括在內，然而
    無論直接證據或間接證據，其為訴訟上之證明，須於通常一
    般之人均不致有所懷疑，而得確信其為真實之程度者，始得
    據為有罪之認定，倘其證明尚未達到此一程度，而有合理之
    懷疑存在而無從使事實審法院得有罪之確信時，即應由法院
    為諭知被告無罪之判決（最高法院七十六年台上字第四九八
    六號判例參照）。
三、訊據被告子○○與癸○○於本院審理時均否認前開犯行，被
    告子○○辯稱：我在調查局訊問時，被利誘（暗示如承認即
    可回家）、脅迫（暗示如承認就沒有事）、詐欺（說被告子
    ○○之先生及同業已供認配合業務之人員之不實訊息）及其
    他不正之方式（要求多交待一些人、事出來）才自白，另外
    ，我在調查局從早上十一點多問到晚上十一點多，中間只有
    叫我吃飯，但是我吃不下，有讓我去洗手間，顯然是疲勞訊
    問才自白。再者，我於八十九年七月間接受丁○○委託調查
    遠傳電信股份有限公司行動電話號碼0000000000
    號及中華電信股份有限公司市內電話門號（０二）0000
    0000號之通聯紀錄及登記使用人，得知該行動電話及市
    內電話之使用人分別為辛○○、庚○○夫妻，均設籍在臺北
    市○○區○○路四段三四五巷四弄二十六號七樓，僅如此而
    已，除此之外，丁○○並無委託其他調查，所以，我們根本
    沒有到該公寓二樓之消防箱內電話配線箱拉線裝置錄音機，
    而對辛○○夫妻使用之電話號碼（０二）00000000
    號市內電話進行錄音。實際上當時我們確實有受其他客戶委
    託竊聽一處位於臺北市○○路○段三百巷三十五弄七號之電
    話，所以起獲錄音機之地點應該是在臺北市○○路○段三百
    巷三十五弄七號二樓之消防箱，而不是仁愛路四段三四五巷
    四弄二十六號二樓之消防箱，調查員應該是弄錯地址等語；
    被告癸○○則以：我根本從未受子○○之託去裝過任何竊聽
    錄音機等語置辯。本件被告子○○、癸○○既均否認前開犯
    行，在訴訟上公訴人即應證明被告子○○與癸○○未經辛○○及庚○○夫妻同意，即推由曾裕基前往辛○○夫妻所居住
    之臺北市○○區○○路四段三四五巷四弄二十六號七樓公寓
    ，在二樓之消防箱內之電話配線箱，拉線裝置錄音機，對庚○○及辛○○夫妻使用中之市內電話（○二）000000
    00號進行電話之通話錄音之事實。
四、本件公訴人認被告子○○與癸○○涉有前開犯行，無非以被
    告子○○於調查局及偵查時之自白、告訴人即證人辛○○之
    證述、證人甲○○之證述、國防部高等軍事法院九十年度法
    仁審字第○一八號判決、扣案之線盒、錄音機（含錄音帶）
    、帳冊及分類帳冊等資為論據。
  (一)公訴人認被告子○○與癸○○涉有前開犯行，其所依憑之證
    據之一即被告子○○於調查局及偵查時之自白。如前所述，
    被告子○○於本院審理時抗辯其於調查局及偵查時之自白非
    有任意性，因此，本院乃先調查前開被告子○○於調查局及
    偵查時之自白是否具有任意性而具有證據能力？查被告子○○於調查局時供述：「．．．而由憲兵第一機動組吳吉祥查
    詢之0000000000電話持機人基本資料及0000
    000000電話通聯紀錄則是甲○○提供給我的。查詢電
    話的費用，我是在八十九年八月四日匯給他二份紀錄的款項
    八千四百元。我委託他查的價碼是一天一二０元，如查一個
    月則是四二００元。」等語（見上開偵查卷第八十四頁背面
    ）、「（提示：扣押物編號二六監聽錄音機乙部）這部錄音
    機係本單位人員於今日至貴公司搜索循線至臺北市○○路○
    段三四五巷四弄二十六號二樓樓梯間消防栓起獲（附錄音帶
    一卷），貴公司為何在該處裝設錄音機錄音？）這部錄音機
    及內部之錄音帶應係客戶委託，透過甲○○轉吳吉祥查詢0
    000000000電話持有人庚○○，得知其住家電話0
    0000000及其地址仁愛路四段三四五巷四弄二十六號
    七樓後，再接受該客戶委託，透過癸○○將該000000
    00電話線拉至庚○○住戶二樓樓梯間消防栓箱進行監聽錄
    音。」等語（見上開偵查卷第八十五頁）；另被告子○○嗣
    後於偵查時供述：扣案監聽錄音機、線盒是我們的，是他人
    委託我們竊聽的等語（見上開偵查卷第七十五頁），足認被
    告子○○就起訴書所載之被告子○○與癸○○未經辛○○及
    庚○○夫妻同意，即推由曾裕基前往辛○○夫妻所居住之臺
    北市○○區○○路四段三四五巷四弄二十六號七樓公寓，在
    二樓之消防箱內之電話配線箱，拉線裝置錄音機，對庚○○
    及辛○○夫妻使用中之市內電話（○二）00000000
    號進行電話之通話錄音之犯罪事實已全部承認自己刑事責任
    ，均屬審判外之自白。而就被告子○○抗辯上開自白出於非
    任意性部分，如前之說明，被告子○○於調查局、偵查時之
    自白，係出於任意為之，且於表面上與事實相符，符合刑事
    訴訟法第一百五十六條第一項之規定，其自白應具有證據能
    力。
  (二)惟被告子○○前開自白之證明力即是否與事實相符？說明如
    下：
  １、查證人即當時之國翔徵信社員工丙○○於本院審理時證述
      ：我記得有一天己○○等人跑進來國翔徵信社，跟我說他
      已經把老闆、老闆娘安置好了，接著就稱呼我綽號「小林
      」，要我帶他們去拆錄音機，因為己○○直接叫我的綽號
      ，又說已經將老闆安置好，所以我以為是老闆的朋友，我
      就帶他們去拆錄音機。當時我與乙○○一起帶己○○及他
      的另外一個同事到仁愛路四段去拆錄音機，詳細的地址我
      不記得了。而國翔徵信社是在臺北市○○○路○段靠近建
      國北路口附近，當天由我開車從國翔徵信社出發，自忠孝
      東路西往東方向行駛，到了延吉街右轉，再過了仁愛路後
      ，到達國泰醫院後面的一棟公寓二樓消防箱拆錄音機，全
      程他們有用Ｖ８拍攝拆錄音機的過程。錄音機拆下時裡面
      有錄音帶，我都交給他們帶走等語（見本院九十四年十二
      月五日審判筆錄）；又證人即當時之國翔公司員工乙○○
      亦於本院審理時證述：八十九年八月二十九日我有跟丙○○陪同調查員到仁愛路四段三百巷的某間公寓去拆錄音機
      ，詳細地址我記不得了，我在車上等，丙○○帶另外兩位
      調查員上去，因為錄音帶是丙○○在換，丙○○比較清楚
      位置。調查員當時有帶Ｖ８蒐證，從公寓樓下門牌就開始
      拍。我可以確定地址是仁愛路四段三百巷的原因是這幾天
      我有再到現場去遶了一下，確定當時去的地方是仁愛路四
      段三百巷的某間公寓，如果站在仁愛路上面向世貿大樓，
      該公寓位在仁愛路的右邊，也就是國泰醫院那邊等語（見
      本院九十四年十二月五日審判筆錄）；參照本院卷附之地
      圖可知，如果站在仁愛路上面向世貿（西往東方向），仁
      愛路四段三百巷係在仁愛路之右方，仁愛路四段三四五巷
      則在仁愛路之左方，是依前開二位證人所述在國泰醫院附
      近之公寓其住址應為仁愛路四段三百巷無誤。
  ２、再證人即被告子○○之夫戊○○於本院審理時證述：我是
      請癸○○到仁愛路四段三百巷三十五弄七號裝錄音機，是
      客戶李太太委託我去他們公司裝設的，在扣案編號十五現
      金帳冊第八十五頁八十九年八月二十五日營業收入有記載
      「李Ｓ三萬元」，即是李太太支付款項之記載。當時丙○○應該是帶調查員到仁愛路四段三百巷三十五弄七號二樓
      消防箱裡面取出錄音機，不是到仁愛路四段三四五巷四弄
      二十六號二樓消防箱裡面取出的等語（見本院九十四年十
      月十三日審判筆錄）；而證人丙○○、乙○○、戊○○等
      三人經本院隔離，由檢察官及辯護人對渠等行交互詰問結
      果，渠等所為上開證言對於「取出錄音機地點為仁愛路四
      段三百巷三十五弄七號二樓之消防箱裡面，而非仁愛路四
      段三四五巷四弄二十六號二樓之消防箱裡面」之供述均屬
      相符，並參諸扣案編號十五現金帳冊第八十五頁八十九年
      八月二十五日營業收入確有記載「李Ｓ三萬元」等字樣，
      應認渠等之證言尚屬合理可信。
  ３、又證人即承辦本案之法務部調查局調查員己○○於本院審
      理時證述：上次開完庭後我有再到現場去看，取出錄音機
      之地點應該是仁愛路四段三百巷三十五弄七號二樓才對，
      因為我到二樓時有看到消防箱，至於起訴書所載的仁愛路
      四段三四五巷四弄二十六號我也有去看，發現二樓並沒有
      消防箱，所以我可以確定當時的拆機地點是仁愛路四段三
      百巷三十五弄七號二樓沒錯。當初在調查局做筆錄的時候
      因為我監聽到他們的電話通聯紀錄有提到委託人請他們去
      查電話的使用人，發現地址是在仁愛路四段三四五巷四弄
      二十六號七樓，所以製作筆錄時才以為取出錄音機之地點
      是這間，上開監聽之錄音譯文已經不見了。而被告子○○
      的二位員工丙○○、乙○○可能也不是很清楚詳細的住址
      ，只聽到我們說是在仁愛路四段三百多巷就帶我們去拆錄
      音機，所以在詢問被告子○○的時候，她也可能搞不清楚
      詳細的住址。當時確實有以Ｖ８全程蒐證，但因時間已久
      ，目前也找不到了等語（見本院九十四年十二月十九日、
      十二月五日審判筆錄）；證人亦承辦本案之法務部調查局
      調查員壬○○則於本院審理時證稱：當天我們有從國翔徵
      信社到仁愛路一個公寓的樓梯間去取出一個錄音機，走那
      一條路及到那一個地址我已經不記得了等語（見本院九十
      四年十二月十九日審判筆錄）；故依前開二位調查員所述
      ，且在當時以Ｖ８蒐證之證據及監聽譯文均付之闕如之情
      況下，自無從認定取出錄音機地點為起訴書所載之仁愛路
      四段三四五巷四弄二十六號二樓消防箱裡面。
  ４、另證人即告訴人辛○○於本院審理時證稱：市內電話（０
      二）00000000號是我太太庚○○申請的，000
      0000000號則是我的行動電話。當時是調查員通知
      我到調查站，告訴我說我家的（０二）00000000
      號電話被竊聽，我才知道。在調查局時調查員沒有拿查獲
      的錄音機及錄音帶內容播放給我聽等語（見本院九十四年
      十月十三日審判筆錄），是以證人辛○○之證述觀之，證
      人辛○○並未親眼看見取出錄音機之地點為仁愛路四段三
      四五巷四弄二十六號二樓消防箱裡面，而由係調查員轉告
      之，且未曾聽到取出錄音帶之內容是否有錄到辛○○或庚○○之對話，即亦無從證明取出錄音機之地點確為起訴書
      所載之仁愛路四段三四五巷四弄二十六號二樓消防箱裡面
      。
  ５、至證人即當時之國翔公司業務配合人員甲○○於本院審理
      時證述：0000000000號之手機門號使用人是被
      告子○○請我去查的，但並沒有跟我說明要作何用途等語
      （見本院九十四年十月十三日審判筆錄），及國防部高等
      軍事法院九十年度法仁審字第○一八號判決（見上開偵查
      卷第八頁至第十七頁）等僅可證明被告子○○有委託甲○○去查手機門號0000000000號之使用人，得知
      使用人為辛○○，設籍地址為仁愛路四段三四五巷四弄二
      十六號七樓，但無從證明被告子○○有進而委託何人至該
      處裝設錄音機，亦無從證明取出錄音機之地點為起訴書所
      載之仁愛路四段三四五巷四弄二十六號二樓之消防箱裡面
      。
  ６、是由上開證人丙○○、乙○○、戊○○、己○○、壬○○
      、辛○○、甲○○之證詞，足以證明被告子○○、癸○○
      所辯上情應非虛妄，堪以採信。基此，被告子○○所為上
      開自白，經查其實質上與事實並不相符，且無其他補強證
      據用供補足其自白之證明力，故其自白尚不得採為認定被
      告子○○、癸○○有本件此部分犯行之唯一證據。
五、綜上所述，公訴人所提證據，尚不足以令本院對被告子○○
    、癸○○產生確實有罪之心證，是公訴人認被告子○○、癸○○涉犯違反如附表四所示之罪嫌，尚與事實不符，此外，
    復查無其他積極證據足資證明被告子○○、癸○○就此部分
    有何公訴人所起訴之犯行，既不能證明被告子○○、癸○○
    犯罪，核諸前揭說明，自應由本院就此部分為被告子○○、
    癸○○無罪之諭知。
據上論斷，應依刑事訴訟法第二百九十九條第一項前段、第三百
零一條第一項、刑法第二十八條、第五十六條、第二百零一條第
一項、第二百十七條、第五十一條第五款、第九款、第十款、第
二百零五條、第二百十九條、罰金罰鍰提高標準條例第一條前段
，判決如主文。
本案經檢察官蕭斌志到庭執行職務。
中　　華　　民　　國　　94　　年　　12　　月　　30　　日
                  刑事第九庭審判長法  官  蘇素娥
                                  法  官  林怡秀
                                  法  官  官信成
以上正本證明與原本無異。
檢察官、被告如不服本判決，應於判決送達後10日內，向本院提
出上訴狀（告訴人辛○○或被害人如不服本判決，應向檢察官提
出聲請，由檢察官斟酌是否提起上訴，不得直接向本院提起上訴
，且上訴期間之計算，係以檢察官收受本判決之時間為準，並非
以告訴人被害人收受本判決之時間為準）。
                                  書記官  陳靜君
中　　華　　民　　國　　94　　年　　12　　月　　30　　日
附表一：
┌──┬─────────┬─────┬─────┐
│編號│ 印            章 │ 數  量   │ 備　考   │
├──┼─────────┼─────┼─────┤
│ １ │寶成國際有限公司  │一枚      │扣案      │
│    │                  │          │          │
└──┴─────────┴─────┴─────┘
附表二：
┌──┬─────────┬─────┬─────┐
│編號│ 印            章 │ 數  量   │ 備　考   │
├──┼─────────┼─────┼─────┤
│ １ │揚立有限公司      │一枚      │扣案      │
│    │                  │          │          │
├──┼─────────┼─────┼─────┤
│ ２ │魏慧明            │一枚      │扣案      │
│    │                  │          │          │
├──┼─────────┼─────┼─────┤
│ ３ │崇企業股份有限公│一枚      │扣案      │
│    │司                │          │          │
├──┼─────────┼─────┼─────┤
│ ４ │黃永交            │一枚      │扣案      │
│    │                  │          │          │
├──┼─────────┼─────┼─────┤
│ ５ │新築空間開發股份有│一枚      │扣案      │
│    │限公司            │          │          │
├──┼─────────┼─────┼─────┤
│ ６ │牛尾敬二          │一枚      │未扣案    │
│    │                  │          │          │
├──┼─────────┼─────┼─────┤
│ ７ │惠穎興業有限公司  │一枚      │未扣案    │
│    │                  │          │          │
├──┼─────────┼─────┼─────┤
│ ８ │歐陽碩            │一枚      │未扣案    │
│    │                  │          │          │
├──┼─────────┼─────┼─────┤
│ ９ │可成科技股份有限公│一枚      │未扣案    │
│    │司                │          │          │
├──┼─────────┼─────┼─────┤
│１０│洪水村            │一枚      │未扣案    │
│    │                  │          │          │
└──┴─────────┴─────┴─────┘
附表三：
┌──┬─────────┬─────┬─────┬─────┬───────┐
│編號│ 發    票     人  │ 本票號碼 │本票發票日│  額（元）│ 備　　　　考 │
├──┼─────────┼─────┼─────┼─────┼───────┤
│ １ │揚立有限公司      │TH0000000 │ 89.06.25 │850,000   │扣案　        │
│    │　　    　　　　　│          │          │          │              │
├──┼─────────┼─────┼─────┼─────┼───────┤
│ ２ │崇企業股份有限公│TH0000000 │ 89.04.09 │2,260,000 │扣案　        │
│　　│司                │　　　　　│　　　    │   　　   │  　          │
├──┼─────────┼─────┼─────┼─────┼───────┤
│ ３ │新築空間開發股份有│TSN012281 │ 89.04.10 │1,750,000 │未扣案        │
│　　│限公司            │　　　　　│　　　    │   　　   │  　          │
├──┼─────────┼─────┼─────┼─────┼───────┤
│ ４ │惠穎興業有限公司  │TH0000000 │ 89.04.14 │1,350,000 │扣案　        │
│　　│                  │　　　　　│　　　    │   　　   │  　          │
├──┼─────────┼─────┼─────┼─────┼───────┤
│ ５ │可成科技股份有限公│TH0000000 │ 89.04.14 │1,600,000 │扣案　　      │
│　　│司                │　　　　　│  　　　  │　　　　　│　　          │
└──┴─────────┴─────┴─────┴─────┴───────┘
附表四：
┌────────────────────────────┐
│  刑法第三百十五條之一第二款無故以錄音竊錄他人非公開之談│
│  話罪、刑法第三百十五條之二第三項明知為無故以錄音竊錄他│
│  人非公開談話之內容而販賣罪、通訊保障及監察法第二十四條│
│  第三項、第一項之意圖營利違法監察他人通訊罪、電信法第五│
│  十六條之一、第六條以盜錄之方法侵犯他人通訊秘密罪      │
└────────────────────────────┘
附錄本案論罪科刑法條：
中華民國刑法第二百零一條：
意圖供行使之用，而偽造、變造公債票、公司股票或其他有價證
券者，處三年以上十年以下有期徒刑，得併科三千元以下罰金。
行使偽造、變造之公債票、公司股票或其他有價證券，或意圖供
行使之用，而收集或交付於人者，處一年以上七年以下有期徒刑
，得併科三千元以下罰金。
中華民國刑法第二百十七條：
偽造印章、印文或署押，足以生損害於公眾或他人者，處三年以
下有期徒刑。
